---
title: "gi-ws-07-1"
author: "Heimann, Klöckner, Reitz, Rest"
date: "19 Dezember 2016"
output: html_document
---

```{r, eval=FALSE}
path_saga <- "C:/Users/Christian/Desktop/saga_3.0.0_x64/saga_cmd.exe"
path_data <- "D:/Christian/Datenmanagement/data/gis/output/"
path_fun <- "D:/Christian/Datenmanagement/msc-phygeo-class-of-2016-Heimannc/fun/"
path_hydro <- paste0(path_data ,"hydro/")
library(raster)
library(gdalUtils)
source(paste0(path_fun, "fun_fill_sinks_saga.R"))
library(rgdal)
library(maptools)
library(mapview)

dtm_filled<- raster(paste0(path_hydro,"dtm_filled.tif"))
catch_pegel<-raster(paste0(path_hydro,"catchment_coord.tif"))

## time span auf 0 um default regen zu erkennen

cmd1 <- system(paste0(path_saga,
                      " sim_hydrology 1 ",
                      " -DEM ", paste0(path_hydro, "dtm_filled.sdat"),
                      " -FLOW ", paste0(path_hydro, "surface_runoff_0.sgrd"),
                      " -GAUGES ", paste0(path_hydro,"Pegel.shp"),
                      " -GAUGES_FLOW ", paste0(path_hydro, "Pegel_runoff_0.csv"),
                      " -TIME_SPAN=0 ",
                      " -TIME_STEP=0.1 "))

## time span auf 1h bei 24h

cmd2 <- system(paste0(path_saga,
                      " sim_hydrology 1 ",
                      " -DEM ", paste0(path_hydro, "dtm_filled.sdat"),
                      " -FLOW ", paste0(path_hydro, "surface_runoff_1.sgrd"),
                      " -GAUGES ", paste0(path_hydro,"Pegel.shp"),
                      " -GAUGES_FLOW ", paste0(path_hydro, "Pegel_runoff_1.csv"),
                      " -TIME_SPAN=24 ",
                      " -TIME_STEP=1 "))

## time span auf 2h bei 24h

cmd3 <- system(paste0(path_saga,
                      " sim_hydrology 1 ",
                      " -DEM ", paste0(path_hydro, "dtm_filled.sdat"),
                      " -FLOW ", paste0(path_hydro, "surface_runoff_2.sgrd"),
                      " -GAUGES ", paste0(path_hydro, "Pegel.shp"),
                      " -GAUGES_FLOW ", paste0(path_hydro, "Pegel_runoff_2.csv"),
                      " -TIME_SPAN=24 ",
                      " -TIME_STEP=2 "))

cmd4 <- system(paste0(path_saga,
                      " sim_hydrology 1 ",
                      " -DEM ", paste0(path_hydro, "dtm_filled.sdat"),
                      " -FLOW ", paste0(path_hydro, "surface_runoff_6.sgrd"),
                      " -GAUGES ", paste0(path_hydro, "Pegel.shp"),
                      " -GAUGES_FLOW ", paste0(path_hydro, "Pegel_runoff_6.csv"),
                      " -TIME_SPAN=24 ",
                      " -TIME_STEP=6 "))

```


```{r}
path_saga <- "C:/Users/Christian/Desktop/saga_3.0.0_x64/saga_cmd.exe"
path_data <- "D:/Christian/Datenmanagement/data/gis/output/"
path_fun <- "D:/Christian/Datenmanagement/msc-phygeo-class-of-2016-Heimannc/fun/"
path_hydro <- paste0(path_data ,"hydro/")

span24_step_1h <- read.csv(paste0(path_hydro, "Pegel_runoff_1.csv"), sep = ",")
span24_step_2h <- read.csv(paste0(path_hydro, "Pegel_runoff_2.csv"), sep = ",")
span24_step_6h <- read.csv(paste0(path_hydro, "Pegel_runoff_6.csv"), sep = ",")

plot(span24_step_1h, ylim = c(0, 2000),col = "red", type = "n", 
     main = "Timespan 24h, Timesteps 1h/2h/6h",
     sub = "1h red, 2h blue, 6h green",
     ylab = "runoff at gauge")

lines(span24_step_2h, col = "blue")
lines(span24_step_6h, col="green")
lines(span24_step_1h, col="red")

```

1. Rainfall per Grid input:

Im Modul Overland Flow - Kinematic Wave D8 ist keine exakte Menge zur Beregnung
des Untersuchungsgebiets definierbar, jedoch lässt sich beispielsweise über 
die Timespan Einstellung 0 eine grundsätzliche Beregnungsmenge von ca. 
132 (m³?, laut Literaturangaben ein in Modulen häufig gebrauchtes Maß) abschätzen.

2. influence of the selected simulation time-step:

Die untersuchten Time.steps (1h, 2h, 6h) zeigen einerseits auf, dass je kürzer 
das Time-step Intervall ist, desto größer ist die Beregnungsmenge sowohl während
der Beregnung als auch in dem simulierten Beregnungszeitraum insgesamt. 
Während beim  6h Zeitintervall ein linearer Anstieg der Beregnungsmenge 
zu erkennen ist, so zeigen die Abflussmengen in den 
Intervallen 1h und 2h nach rund 7h und 14h einen kurzzeitigen Rückgang des Abflusses
am Pegel. 


## Probleme und Fragen:
* Am DTM ausgeschnittenes catchment area des Pegels ist nicht als DTM Input 
des Moduls verwendbar - Wieso?
* Wieso gehen die Mengen obgleich einer stetigen Beregnung kurzzeitig zurück?
Vermutung: Gibt es ein im Modul implementiertes Abbruchkriterium der Beregnung?

