---
title: "da-ws-10-01"
author: "Heimann, Kl?ckner, Reitz, Rest"
date: "11 Januar 2017"
output: html_document
---

```{r, eval=FALSE}
path_main<-("D:/Christian/Datenmanagement/Data/")
path_data <- paste0(path_main, "data_analysis/")
path_csv <- paste0(path_data, "csv/")
path_data_load <- paste0(path_data, "RData/")

library(zoo)
library(forecast)

dwd<-read.table(paste0(path_csv, "produkt_synop_Terminwerte_20060701_20151231_03164.txt"),sep=";",head=T)

dwd$DATUM <- strptime(paste0(dwd$MESS_DATUM, "00"), format = "%Y%m%d%H%M")
dwd$AGG_M <- substr(dwd$MESS_DATUM, 1, 6)

nd <- aggregate(dwd$NIEDERSCHLAGSHOEHE, by= list(dwd$AGG_M), FUN= sum)

colnames(nd) <- c("date", "p")

test <- subset(nd,nd$date>201312)
train <-subset(nd,nd$date<201401)

exgrid<- expand.grid(p = seq(0,5), d = seq(0,2), q = seq(0,5), 
                     ps = seq(0,2), ds = seq(0,2), qs = seq(0,2))
x <- 1:2916
results<-NULL
for (i in x){
  armod <- arima(train$p, order = c(exgrid$p[i],exgrid$d[i],exgrid$q[i]),
                 seasonal = c(exgrid$ps[i], exgrid$ds[i], exgrid$qs[i]),
                 method = "ML")
  arpred <- predict(armod, n.ahead = 24)
  rmse <- sqrt(mean((arpred$pred - test$p)^2))
  aic <- armod$aic
  
  results_combined <- data.frame(p = exgrid$p[i], d = exgrid$d[i], q = exgrid$q[i],
                                 ps = exgrid$ps[i], ds = exgrid$ds[i], qs = exgrid$qs[i],
                                 rmse = rmse,
                                 aic = aic)
  
  results <- rbind(results,results_combined)  
  }

results
saveRDS(results, paste0(path_data_load, "results.rds"))

```

```{r}
path_main<-("D:/Christian/Datenmanagement/Data/")
path_data <- paste0(path_main, "data_analysis/")
path_csv <- paste0(path_data, "csv/")
path_data_load <- paste0(path_data, "RData/")

library(zoo)
library(forecast)

dwd<-read.table(paste0(path_csv, "produkt_synop_Terminwerte_20060701_20151231_03164.txt"),sep=";",head=T)

dwd$DATUM <- strptime(paste0(dwd$MESS_DATUM, "00"), format = "%Y%m%d%H%M")
dwd$AGG_M <- substr(dwd$MESS_DATUM, 1, 6)

nd <- aggregate(dwd$NIEDERSCHLAGSHOEHE, by= list(dwd$AGG_M), FUN= sum)

colnames(nd) <- c("date", "p")

test <- subset(nd,nd$date>201312)
train <-subset(nd,nd$date<201401)

results <- readRDS(paste0(path_data_load, "results.rds"))

print(results[2054,])
print(results[146,])

train_ts <- ts(train$p, start = c(2006, 7), end = c(2013, 12), 
             frequency = 12)

automod <- auto.arima(train_ts, max.p = 5, max.d = 2, max.q = 5,
                      stationary=TRUE, seasonal = TRUE)

summary(automod)

plot(forecast(automod))
test_ts <- ts(test$p, start = c(2014, 1), end = c(2015, 12), 
              frequency = 12)
lines(test_ts, col="red")

armod <- arima(train_ts, order = c(1,0,2),
               seasonal = c(1,0,0),
               method = "ML")

plot(forecast(armod))
lines(test_ts, col="red")

```

W?hrend bei beiden Modellen eine mit zunehmender Zeit geringere Niederschlagsspanne in der Vorhersage zu erkennen ist, so zeichnet das ?ber die for-Schleife ermittelte Modell eine geringere Niederschlagsspanne in der Vorhersage im Vergleich zur automatisch ermittelten Vorhersage auf, wenngleich jedoch in der selbst ermittelten Vorhersage beispielsweise der erste und zweite Niederschlagspeak im Jahr 2014 einigerma?en getroffen wird. 
