---
title: "gi-ws-09-1"
author: "Heimann, Klöckner, Reitz, Rest"
date: "22 Januar 2017"
output: html_document
---

```{r, eval=FALSE}
path_data <- "D:/Christian/Datenmanagement/data/gis/input/"
path_fun <- "D:/Christian/Datenmanagement/msc-phygeo-class-of-2016-Heimannc/fun/"


library(raster)
library(rgdal)
library(gdalUtils)

dsm <- raster(paste0(path_data,"lidar_dsm_01m.tif"))
dem <- raster(paste0(path_data,"lidar_dem_01m.tif"))

chm <- raster(paste0(path_data,"dsm_wg.tif"))
gc <- raster(paste0(path_data,"lidar_pcgr_01m.tif"))
ac <- raster(paste0(path_data,"lidar_pcag_01m.tif"))

gc[is.na(gc)] <- 0
ac[is.na(ac)] <- 0

count <- gc + ac

cp <- ac/ count

biomass <- cp * chm

writeRaster(biomass, paste0(path_data, "biomass_wf"), "GTiff", overwrite=T)

## Die anschließenden Schritte wurden in QGIS gelöst:
# 1. Zunächst wurde der Layer "geonode_muf_waldklassen", wie schon in remote sensing
# in QGis mitsamt der zuvor erstellten Landnutzungspolygone eingeladen 
# 2. Methode "Götterblick: wie schon am Freitag wurden Polygone entlang des gekennzeichneten Waldes ausgewählt und ausgeschnitten
# 3. Entlang der extrahierten "Baumpolygone" wird nun das erstellte biomasse Raster ausgeschnitten um näherungsweise einen Eindruck der Waldbiomasse zu erhalten.
# 4. Ergebnis geplottet:

bio_forest<-raster(paste0(path_data, "bio_ex.tif"))

plot(bio_forest)

## nun werden die im Paper (vgl. Zhen 2016, S.988) angegebenen Faktoren der Biomasse mit berücksichtigt

stem_biomass <-  (0.0478 *((biomass)^0.8665))
branch_biomass<- (0.0061 *((biomass)^0.8905))
foliage_biomass<-(0.2650 *((biomass)^0.4701))
fruit_biomass<-(0.0342 *((biomass)^0.5779))

crown_biomass<-branch_biomass+foliage_biomass+fruit_biomass
above_ground_biomass<-crown_biomass+stem_biomass

writeRaster(above_ground_biomass, paste0(path_data, "bio_forest_f"), "GTiff", overwrite=T)

## anschließend wird wie im Schritt vorher ebenfalls in qgis ein biomasse raster entlang der baum polygone erstellt

bio_forest_f<-raster(paste0(path_data, "biom_forest_f.tif"))
plot(bio_forest_f)

```


```{r}
path_data <- "D:/Christian/Datenmanagement/data/gis/input/"
path_fun <- "D:/Christian/Datenmanagement/msc-phygeo-class-of-2016-Heimannc/fun/"


library(raster)
bio_forest<-raster(paste0(path_data, "bio_ex.tif"))
# plot biomass forest without factors
plot(bio_forest)

bio_forest_f<-raster(paste0(path_data, "biom_forest_f.tif"))
# plot biomass forest unter Berücksichtigung der angegebenen Faktoren
plot(bio_forest_f)

```

# Problematisch: 
- Baumflächen wurden entlang der Polygone lediglich mit Methode "Götterblick" extrahiert, sodass nur näherungsweise von einer sauber abgegrenzten Waldfläche gesprochen werden kann.
- im Paper beschriebene Faktoren wurden lediglich für Nadelwald entwickelt --> anpassung an Misch und Laubwald erforderlich!
- zwischen den first und ground Returns keine Daten vorhanden