---
title: "da-ws-05-2"
author: "Heimann, Klöckner, Reitz, Rest"
date: "21 November 2016"
output: html_document
---

```{r}
path_main<-("D:/Christian/Datenmanagement/Data/")
path_data <- paste0(path_main, "data_analysis/")
path_rds <- paste0(path_data, "RData/")
library(car)

crop<- readRDS(paste0(path_rds, "crop_data.rds"))
crop <- as.data.frame(cbind(crop$Winter_wheat,crop$Winter_barley))
row.has.na <- apply(crop, 1, function(x){any(is.na(x))})
crop <- crop[!row.has.na,]
x<-crop$V1
y<-crop$V2

plot(x,y)
lmod<-lm(y~x)
regLine(lmod,col="red")

plot(lmod, which=2)
plot(lmod, which = 1)
```

Das Bild Bild "Normal Q-Q" zeigt auf, dass durch Außreißer die Residuen eher nicht normalverteilt scheinen und das Bild "Residuals vs Fitted" zeigt größtenteil heteroskedastische Residuen auf.

```{r}
p <- NULL
p_values <- NULL
for (i in seq(1,100)){
  set.seed(i)
  s <- sample(nrow(crop),50)
  
  x<-crop$V1
  y<-crop$V2
  
  lmod<-lm(y[s]~x[s])
  p <- shapiro.test(lmod$residuals)$p.value
  p_values <- c(p_values, p)
}


n50<-table(p_values < 0.05)
n50

p2 <- NULL
p_values2 <- NULL
for (i in seq(1,100)){
  set.seed(i)
  s2 <- sample(nrow(crop),100)
  s2
  x2<-crop$V1
  y2<-crop$V2
  
  lmod<-lm(y2[s2]~x2[s2])
  p2 <- shapiro.test(lmod$residuals)$p.value
  p_values2 <- c(p_values2, p2)
}

n100 <-table(p_values2 < 0.05)
n100


barplot(n50)

barplot(n100)
```

Bei einer Zufallsstichprobengröße für n=50 (Signifikanzniveau alpha = 0.05) wird die 0-Hypothese, dass eine Normalverteilung vorliegt, bei 100 Durchgängen 40 mal abgelehnt, wohingegeben bei n=100 die Nullhypothese 59mal abgelehnt wird.Es zeigt sich, dass der shapiro test bei kleineren Stichproben aus einer eher nicht normalverteilten Grundgesamtheit in der Mehrheit die Normalverteilungshypothese nicht ablehnt.
