---
title: "rs-ws-03-2"
author: "Rest, Heimann, Klöckner, Reitz"
date: "10 November 2016"
output: html_document
---

Strategy:
 
* Step 1: Visueller radiometrischer Abgleich (nach Anpassung der Darstellung) in
einem GIS
* Step 2: Manuelle Überprüfung der Rasterauflösung (10000x10000 Pixel) ausgewählter Raster
* Step 3: Deskriptiv statistische Analyse ausgewählter Nachbarraster (zwei) - 
Vergleich jeweils aller drei Bänder, mit aneinanderliegenden Zeilen (unterste
Pixelreihe des nördlichen Rasters [10000, ] und oberste Pixelreihe des südlichen
Rasters [1, ]
* Step 4: Automatisierte Nachbarschaftsüberprüfung aller sechs Raster mittels 
"ngb_aerial"-function. Output: Liste aller Raster mit angrenzenden Rastern 
* Step 5: Aus List dataframe erstellen, um für anschließdenden automatisierten 
Abgleich (mathematic radiometric alignment) auf jeweiles angrenzende Nachbarraster zugreifen zu können
* Step 6: Automatisierter Radiometrie-Abgleich mittels zweier seperater forloops für Nord-Süd Pixelvergleich ([10000, ] und [1, ]) und West-Ost Pixelvergleich ([ ,10000] und [ ,1]) für jeweils zwei angrenzde Raster; Überspringen von NA-Werten im bereits erstellten dataframe (sonst Fehler); Ermittlung der Abweichungen der Farbwerte der abgefragten Rasterzellen (zudem Ermittlung des jeweiligen Abweichungsdurchschnitts)
* Step 7: Ergebnisse der forloops in Liste


```{r,eval=FALSE}

library(raster)
library(tools)
source(paste0(path_scripts, "fun_ngb_aerials.R"))

rasterOptions(tmpdir = path_temp)

neighbours <- ngb_aerials(list.files(paste0(path_aerial_croped)),step=2000)
neighbours<-do.call("rbind" ,neighbours)

nms <- c("474000_5630000.tif", "474000_5632000.tif", "476000_5630000.tif",
       "476000_5632000.tif", "478000_5630000.tif", "478000_5632000.tif")

x<-(1:6)
result_ns<-NULL
ngb<-NULL
base<-NULL
tmp<-NULL
for(i in x){
  if (!is.na(neighbours[i,1])){
    base<-stack(paste0(path_aerial_croped, nms[i]))[1,]
    ngb<-stack(paste0(path_aerial_croped, neighbours[i,1]))[10000,]
    tmp<-mean(base/ngb)
    result_ns<-c(result_ns,tmp)
  }
}

x<-(1:6)
result_ew<-NULL
ngb<-NULL
base<-NULL
tmp<-NULL
for(i in x){
  if (!is.na(neighbours[i,2])){
    base<-stack(paste0(path_aerial_croped, nms[i]))[,10000]
    ngb<-stack(paste0(path_aerial_croped, neighbours[i,2]))[,1]
    tmp<-mean(base/ngb)
    result_ew<-c(result_ew,tmp)
  }
}

result<-list(result_ns, result_ew)

saveRDS(result, file = paste0(path_rdata, "rs-ws-03-2.rds"))
```


```{r}
path_main<-("D:/Christian/Datenmanagement/Grundlagendaten/")

path_data <- paste0(path_main, "data/")
path_aerial <- paste0(path_data, "aerial/")
path_aerial_merged <- paste0(path_aerial, "aerial_merged/")
path_aerial_croped <- paste0(path_aerial, "aerial_cropped/")
path_rdata <- paste0(path_data, "R_data/")
path_scripts <- paste0(path_data,"scripts/")
path_temp <- paste0(path_data, "temp/")


results <- readRDS(paste0(path_rdata, "rs-ws-03-2.RDS"))

results

# Die Ergebnisse beziehen sich auf durchschnittliche Abweichungen der jeweils 
# Nord-Süd- (Listeneintrag [1]) bzw. Ost-West-Vergleiche (Listeneintrag [2]). 
# Die Werte bestätigen die Annahme der visuellen Interpretation aus Step 1. Die
# Mittelwerte von ca. 1 zeigen, dass es relativ geringe Abweichungen im 
# Vergleich der Pixelwerte gibt und somit eine Basis für eine, alle sechs Raster
# umfassende, Landnutzungsvorhersage besteht.
```

Probleme: 
Der Rasternamen-Vektor, welcher vor dem forloop erstellt wurde, war nötig, um eine parallele Abfrage der ersten und letzten Zeile im forloop durchführen zu können. Gibt es hierfür eine
elegantere Lösung?

