---
title: "gi-ws-06-1"
author: "Heimann, Klöckner, Reitz, Rest"
date: "12 Dezember 2016"
output: html_document
---

```{r, eval=FALSE}
path_saga <- "C:/Users/Christian/Desktop/saga_3.0.0_x64/saga_cmd.exe"
path_data <- "D:/Christian/Datenmanagement/data/gis/output/"
path_fun <- "D:/Christian/Datenmanagement/msc-phygeo-class-of-2016-Heimannc/fun/"
path_hydro <- paste0(path_data ,"hydro/")
library(raster)
library(gdalUtils)


source(paste0(path_fun, "fun_fill_sinks_saga.R"))

dtm_no_sinks <- fill_sinks(path_saga = path_saga,
                           path_data = path_data,
                           path_hydro = path_hydro,
                           dtm_name = "geonode_las_dtm_01m.tif")


upslope_area <- system(paste0(path_saga,
                      " ta_hydrology 4",
                      " -TARGET_PT_X 477782 ",
                      " -TARGET_PT_Y 5632171 ", 
                      " -ELEVATION ", paste0(path_hydro, "dtm_no_sinks.sdat"),
                      " -AREA ", paste0(path_hydro, "carea_cut.sdat")))

outfile <- paste0(path_hydro, "carea_cut.sdat")
outfile <- paste0(substr(outfile, 1, nchar(outfile)-4), "tif")

convert_tif <- system(paste0(path_saga,
               " io_gdal 2",
               " -GRIDS ", paste0(path_hydro, "carea_cut.sdat"),
               " -FILE ", outfile))
```


```{r}
path_saga <- "C:/Users/Christian/Desktop/saga_3.0.0_x64/saga_cmd.exe"
path_data <- "D:/Christian/Datenmanagement/data/gis/output/"
path_fun <- "D:/Christian/Datenmanagement/msc-phygeo-class-of-2016-Heimannc/fun/"
path_hydro <- paste0(path_data ,"hydro/")
library(raster)
catchment_area_final <- raster(paste0(path_hydro, "carea_cut.tif"))

spplot(catchment_area_final)
```

# Workflow:

Für die Berechnung eines hydrologisch "korrekten" Fließverhaltens wurde 
zunächst die Korrektur des Ausgangs-DGMs mit der Füllung abflussloser Senken im
ersten Schritt ausgeführt. 
Auf dem erzeugten DGM ohne Senken wurde in einem weiteren Schritt die 
Abflussrichtung und anschließend die Abflussakkumulation berechnet, um davon
ausgehend die grobe Ausgangsverortung des Punktes (bei 50.840860 N , 8.684456 E), 
für den die topographische Wasserscheide berechnet werden soll, an die Abflusslinien 
(= Tiefenlinie des Tals) anzupassen. Diese Arbeitsschritte wurden außerhalb des Skripts, in der gui von Saga, durchgeführt.
Durch die Veränderung und Anpassung der Koordinaten an das Relief bzw. die berechnete
Abflusslinie des Tals, wird das kleinskalige Einzugsgebiet besser erfasst.
Im letzten Schritt wurde unter Hinzunahme der neuen Koordinaten per "Upslope Area"
der Einzugsbereich innerhalb des Rasters für den ausgewählten Punkt berechnet.

